【裁判字號】    99,聲,14
【裁判日期】    991005
【裁判案由】    國家賠償
【裁判全文】
臺灣高等法院花蓮分院民事裁定            99年度聲字第14號
聲  請  人  丙○○
            戊○
            丁○○
            己○○
            乙○○
            甲○○
上列聲請人因與花蓮縣警察局等人間請求國家賠償等事件，聲請
更正、補充及續行判決，本院裁定如下：
    主  文
聲請駁回。
聲請程序費用由聲請人負擔。
    理  由
一、按判決有誤寫、誤算或其他類此之顯然錯誤者，法院始得以
    裁定更正之，民事訴訟法第232條第1項規定甚明。又判決須
    於訴訟標的之一部或訴訟費用有脫漏者，法院始應依聲請以
    判決補充之，民事訴訟法第233條第1項亦定有明文。另所謂
    自認，係指當事人對於他造主張不利於己之事實，於訴訟上
    承認其為真實而言，事實問題有所謂自認，法律問題則無自
    認之可言，最高法院96年台上字第123號判決及32年上字第
    5011號判例意旨參照。
二、經查，本院96年度上國字第1號判決，就聲請人起訴所主張
    之國家賠償法第2條、第3條、民法第185條、民法第654條、
    第514條之5、第514條之10、第224條、第188條、消費者保
    護法第7條、民法第184條第1項、第2項、安全保護義務契約
    責任、最高法院43年台上字第371號判例等法律關係，已詳
    加論斷，並無訴訟標的及訴訟費用脫漏之情形，且無誤寫、
    誤算或其他類此之顯然錯誤，復業經最高法院以96年台上字
    第2173號判決駁回上訴確定在案。聲請人固以本院就相對人
    有過失之「自認」消極漏未記載，而未採為判決之基礎，有
    訴訟標的脫漏因而聲請補充、更正及續行判決云云，惟所謂
    「自認」，僅係指當事人之一方就他方主張之事實予以承認
    者而言，此觀民事訴訟法第279條規定及上開最高法院判決
    判例意旨自明。是縱當事人所自認之事實，有漏未記載於判
    決之情形，亦與訴訟標的有否脫漏無涉，自無以依民事訴訟
    法第233條第1項為判決之補充，亦非屬同法第232條第1項所
    定應為更正情形，況本院業依相關證據就系爭事實詳加論斷
    及認定（詳本院96年度上國字第1號民事判決附件所載「事
    實及理由四之（一）」），第一審判決就被告花蓮縣警察局
    及警員庚○○就本件協尋失蹤事件，並無故意或過失行為，
    亦無怠於執行職務之情形等事實，本件判決並無聲請人所指
    脫漏事實之處，經本院以99年度聲字第4號裁定駁回，並經
    最高法院以99年度台抗字第570號駁回其抗告確定後，本院
    復以99年度聲字第13號裁定駁回聲請人之聲請，聲請人一再
    以同一理由聲請為更正、補充、續行判決，仍礙難准許，應
    予以駁回。
三、依民事訴訟法第95條、第78條、第85條第1項前段，裁定如
    主文。
中    華    民    國    99    年    10    月    5     日
                  民事庭審判長法  官  謝志揚
                              法  官  李水源
                              法  官  許仕楓
以上正本係照原本作成。
如不服本裁定，應於收受送達後10日內表明抗告理由向本院提出
抗告書狀，並應繳納抗告費新台幣１千元。
中    華    民    國    99    年    10    月    5     日
                              書記官  李德霞

司法院資訊處製作；財團法人民間司法改革基金會備份。
